---
title: "Sistema de Pensiones Español"
author: "Pau Piera Palacios(paupiepa@alumni.uv.es)  \n\n Mario García Zamora(magarza2@alumni.uv.es)  \n \n Rubén Campos Campos (rucamcam@alumni.uv.es). \n\n Universitat de València"
date: "Diciembre de 2021 (actualizado el `r format(Sys.time(), '%d-%m-%Y')`)"
output:
  html_document:
    #css: "./assets/my_css_file.css"
    theme: paper
    highlight: textmate 
    toc: true
    toc_depth: 3 
    toc_float: 
      collapsed: true
      smooth_scroll: true
    self_contained: true
    number_sections: false
    df_print: kable
    code_download: true
editor_options: 
  chunk_output_type: console
---

```{r packages-setup, include = FALSE}
library(tidyverse)
library(klippy)  #- remotes::install_github("rlesur/klippy")
library(knitr)
```



```{r chunk-setup, include = FALSE}
knitr::opts_chunk$set(echo = TRUE, eval = TRUE, message = FALSE, warning = FALSE, 
                      #results = "hold",
                      cache = FALSE, cache.path = "/caches/", comment = "#>",
                      #fig.width = 7, #fig.height= 7,   
                      #out.width = 7, out.height = 7,
                      collapse = TRUE,  fig.show = "hold",
                      fig.asp = 0.628, out.width = "75%", fig.align = "center")
knitr::opts_chunk$set(dev = "png", dev.args = list(type = "cairo-png"))
```

```{r options-setup, include = FALSE}
options(scipen = 999) #- para quitar la notación científica
options("yaml.eval.expr" = TRUE) 
``` 

```{r klippy, echo = FALSE}
klippy::klippy(position = c("top", "right")) #- remotes::install_github("rlesur/klippy")
```



<hr class="linea-black">

<!-- El párrafo de abajo has de dejarlo casi igual, solo HAS de SUSTITUIR "perezp44" por tu usuario de Github-->
Trabajo elaborado para la asignatura "Programación y manejo de datos en la era del Big Data" de la Universitat de València durante el curso 2021-2022. El repo del trabajo está [aquí](https://github.com/perezp44/trabajo_BigData_equipo){target="_blank"}. 

<!-- El párrafo de abajo has de dejarlo exactamente igual, NO has de cambiar nada-->

La página web de la asignatura y los trabajos de mis compañeros pueden verse [aquí](https://perezp44.github.io/intro-ds-21-22-web/07-trabajos.html){target="_blank"}.

<hr class="linea-red">


# [1. Introducción]{.verdecito}

Las pensiones en España se han convertido en un tema abordable para su estudio y análisis. Podemos decir que el sistema de pensiones se ve afectado por 2 grandes grupos de variables: la demografía y el mercado laboral. 

Para que lo entendamos, existen dos tipos de sistemas de pensiones:

Sistema de Reparto: los trabajadores del momento pagan unas cotizaciones a la seguridad social que están destinadas al pago de las pensiones de dicho momento (Es decir, los trabajadores les pagan a los pensionistas y, cuando se jubilen, los antiguos trabajadores cobrarán gracias a los futuros trabajadores)

Sistema de Capitalización: cada trabajador hace sus aportaciones y, cuando se jubile, cobrará dichas aportaciones (actualizadas)

En España el sistema que tenemos es el de reparto. Por tanto, este sistema funciona correctamente si la corriente de ingresos (trabajadores) y pagos (pensionistas) está equilibrada. En el momento en el que ese equilibrio se rompe de manera no transitoria, el problema se agrava y hay que abordarlo para que el sistema de pensiones sea sostenible. 

¿Qué está pasando con el sistema de pensiones español? ¿Funciona correctamente? ¿Es sostenible?
Algunos expertos afirman que el sistema está quebrado:

Y otros, no piensan igual:

Pero… no saquemos conclusiones precipitadas y analicemos las principales variables que afectan a nuestro sistema.


## 1.1 ¿Por qué hacemos este trabajo?
Vista la problemática tanto del tema como de las posibles soluciones y la pasividad de los políticos, como la gran mayoría dependeremos de una pensión en el futuro, queremos ver si los conductores del sistema nacional de pensiones nos llevan hacia la deriva o si todo esto es otro discurso populista de los políticos para hacer oposición.


```{r, eval = TRUE}




```

Yo no usaría CSS, bastante trabajo tenéis, pero ... si usas CSS para tunear tu html podrás dejarlo más bonito, o al menos más a tu gusto. Por ejemplo, podrás fácilmente cambiar el tamaño de algunas palabras, por ejemplo, **[unas palabras en grande y en negrita]{.large}**, aunque si estas usando CSS saldrán en verde porque en el CSS he puesto que la negrita salga en verde. Por ejemplo, podrás poner fácilmente [unas palabras en purple]{.purple}, y ahora, [[en grande y en rojito]{.rojito}]{.large}.

# 2. Datos

Nos ha llevado un tiempo extraer todos los datos necesarios, la mayoría son obtenidos del INE, (foto del ine) aunque también tenemos datos de Eurostat y del Banco de España. Nos hemos descargado los datos en csv, algunos estaban bien, pero otros daban problemas debido a que no los reconocía como numéricos, los nombres de las variables eran demasiado largos, por lo que era incómodo a la hora de trabajar y había mucha información que sobraba. 


```{r, eval = TRUE}
ggplot(iris, aes(Sepal.Length, Petal.Length)) + geom_point()
```


## 2.1. Procesando los datos

Pues eso que tenéis que contar (un poco) el procesado de datos

```{r, eval = TRUE}
DT::datatable(iris)
```

# 3. Trabajos en los que te has basado

Es importante que, si habéis utilizado, os habéis basado/ayudado, de algún análisis previo de otro autor, lo digáis claramente.

Por ejemplo, está cita es de NV

> "Nadie llega tan lejos si no es para seguir"




# 4. RECUERDA!!!


<div class = "caja-medium-aquamarine">
Recuerda que el capitan del equipo **tiene que mandarme un mail** con su nombre, usuario de Github, nombre del trabajo en equipo y el nombre de sus compañeros de equipo.
</div>

<br>

<div class = "caja-crimson">
Recuerda que el repo de Github **se ha de llamar EXACTAMENTE** "trabajo_BigData_equipo"  
</div>

<br>

<div class = "caja-darkkhaki">
Por favor, **no cambies el primer párrafo**. Sirve para dar contexto al trabajo y remitir a los potenciales lectores a la web del curso y poder ver los otros trabajos. Bueno, si que has de cambiar algo: **has de sutituir "perezp44" por tu usuario de Github**, tanto en el archivo index.Rmd como en el Readme.Rmd
</div>


<br>

<div class = "caja-linea-verde">
Recuerda , la fecha límite para la entrega es el 15 de diciembre, 2 días antes de la exposición de los trabsjos
</div>


<br>

<hr class="linea-red">


<div class = "caja-gris-gainboro">
SUERTE!!!!  🧙‍♀️🧙‍♀️
</div>




# 4. Bibliografía

No tienen porque ser artículos o libros; pueden ser posts, repos de Github, paquetes etc ...

<br><br>

<hr class="linea-red">
<hr class="linea-red">


```{r, echo = FALSE}
sessioninfo::session_info() %>% details::details(summary = 'Información de mi R-sesión:') 
```


<br><br>

<div class="tocify-extend-page" data-unique="tocify-extend-page" style="height: 0;"></div>
