---
title: "Sistema de Pensiones Español"
author: "Pau Piera Palacios(paupiepa@alumni.uv.es)  \n\n Mario García Zamora(magarza2@alumni.uv.es)  \n \n Rubén Campos Campos (rucamcam@alumni.uv.es). \n\n Universitat de València"
date: "Diciembre de 2021 (actualizado el `r format(Sys.time(), '%d-%m-%Y')`)"
output:
  html_document:
    #css: "./assets/my_css_file.css"
    theme: paper
    highlight: textmate 
    toc: true
    toc_depth: 3 
    toc_float: 
      collapsed: true
      smooth_scroll: true
    self_contained: true
    number_sections: false
    df_print: kable
    code_download: true
editor_options: 
  chunk_output_type: console
---

```{r packages-setup, include = FALSE}
library(tidyverse)
library(klippy)  #- remotes::install_github("rlesur/klippy")
library(knitr)
```



```{r chunk-setup, include = FALSE}
knitr::opts_chunk$set(echo = TRUE, eval = TRUE, message = FALSE, warning = FALSE, 
                      #results = "hold",
                      cache = FALSE, cache.path = "/caches/", comment = "#>",
                      #fig.width = 7, #fig.height= 7,   
                      #out.width = 7, out.height = 7,
                      collapse = TRUE,  fig.show = "hold",
                      fig.asp = 0.628, out.width = "75%", fig.align = "center")
knitr::opts_chunk$set(dev = "png", dev.args = list(type = "cairo-png"))
```

```{r options-setup, include = FALSE}
options(scipen = 999) #- para quitar la notación científica
options("yaml.eval.expr" = TRUE) 
``` 

```{r klippy, echo = FALSE}
klippy::klippy(position = c("top", "right")) #- remotes::install_github("rlesur/klippy")
```



<hr class="linea-black">

<!-- El párrafo de abajo has de dejarlo casi igual, solo HAS de SUSTITUIR "perezp44" por tu usuario de Github-->
Trabajo elaborado para la asignatura "Programación y manejo de datos en la era del Big Data" de la Universitat de València durante el curso 2021-2022. El repo del trabajo está [aquí](https://github.com/perezp44/trabajo_BigData_equipo){target="_blank"}. 

<!-- El párrafo de abajo has de dejarlo exactamente igual, NO has de cambiar nada-->

La página web de la asignatura y los trabajos de mis compañeros pueden verse [aquí](https://perezp44.github.io/intro-ds-21-22-web/07-trabajos.html){target="_blank"}.

<hr class="linea-red">


# [1. Introducción]{.verdecito}

La introducción **es una de las partes importantes del trabajo**. En la introducción suele ponerse el objetivo, motivación, un pequeño resumen del trabajo y avance de conclusiones si es que hay.

```{r, eval = TRUE}
2 + 2
```

Yo no usaría CSS, bastante trabajo tenéis, pero ... si usas CSS para tunear tu html podrás dejarlo más bonito, o al menos más a tu gusto. Por ejemplo, podrás fácilmente cambiar el tamaño de algunas palabras, por ejemplo, **[unas palabras en grande y en negrita]{.large}**, aunque si estas usando CSS saldrán en verde porque en el CSS he puesto que la negrita salga en verde. Por ejemplo, podrás poner fácilmente [unas palabras en purple]{.purple}, y ahora, [[en grande y en rojito]{.rojito}]{.large}.

# 2. Datos

Una parte **importante** del trabajo es explicar **de donde proceden los datos** y cual ha sido el proceso de limpieza

```{r, eval = TRUE}
ggplot(iris, aes(Sepal.Length, Petal.Length)) + geom_point()
```


## 2.1. Procesando los datos

Pues eso que tenéis que contar (un poco) el procesado de datos

```{r, eval = TRUE}
DT::datatable(iris)
```

# 3. Trabajos en los que te has basado

Es importante que, si habéis utilizado, os habéis basado/ayudado, de algún análisis previo de otro autor, lo digáis claramente.

Por ejemplo, está cita es de NV

> "Nadie llega tan lejos si no es para seguir"




# 4. RECUERDA!!!


<div class = "caja-medium-aquamarine">
Recuerda que el capitan del equipo **tiene que mandarme un mail** con su nombre, usuario de Github, nombre del trabajo en equipo y el nombre de sus compañeros de equipo.
</div>

<br>

<div class = "caja-crimson">
Recuerda que el repo de Github **se ha de llamar EXACTAMENTE** "trabajo_BigData_equipo"  
</div>

<br>

<div class = "caja-darkkhaki">
Por favor, **no cambies el primer párrafo**. Sirve para dar contexto al trabajo y remitir a los potenciales lectores a la web del curso y poder ver los otros trabajos. Bueno, si que has de cambiar algo: **has de sutituir "perezp44" por tu usuario de Github**, tanto en el archivo index.Rmd como en el Readme.Rmd
</div>


<br>

<div class = "caja-linea-verde">
Recuerda , la fecha límite para la entrega es el 15 de diciembre, 2 días antes de la exposición de los trabsjos
</div>


<br>

<hr class="linea-red">


<div class = "caja-gris-gainboro">
SUERTE!!!!  🧙‍♀️🧙‍♀️
</div>




# 4. Bibliografía

No tienen porque ser artículos o libros; pueden ser posts, repos de Github, paquetes etc ...

<br><br>

<hr class="linea-red">
<hr class="linea-red">


```{r, echo = FALSE}
sessioninfo::session_info() %>% details::details(summary = 'Información de mi R-sesión:') 
```


<br><br>

<div class="tocify-extend-page" data-unique="tocify-extend-page" style="height: 0;"></div>
